# 集团公司支付拟划转下属医院人员补助如何处理

提问人：于呈 时间：2020-03-08 08:05:26
陈老师，您好！新冠肺炎期间集团公司下属医院（拟划转给当地地方）参加一线防疫，为补偿疫情防控期间一线人员艰辛付出，政府给医务人员一定补助，但是下属医院认为补助太少，向集团公司申请一些人员补助。但国资委相关文件精神中央企业逐步将医院划转给当地政府，划转过程中不再承担企业办社会单位费用支出。
集团公司是否可以支付拟划转当地政府下属医院人员补贴，集团公司如何进行账务，谢谢陈老师！

回答人：chenyiwei
集团公司是否可以支付拟划转当地政府下属医院人员补贴，属于政策性问题，建议咨询该集团所属国资委确认。
如果可以支付的，则所支付的款项在母公司增加对该医院的资本性投入金额，即增加长期股权投资成本，下属医院相应增加资本公积（对应增加的人工费用确认在下属医院），合并报表层面将长期股权投资和对应的资本公积予以抵销处理。